福建金門地方法院民事裁定
110年度訴字第86號
聲  請  人
即  原  告  蔡清福  
訴訟代理人  張琇惠律師
相  對  人                  
即追加原告  蔡佳穎（即蔡程耘)

            蔡峻豪  
            蔡峻傑  
            蔡峻雄  
            簡文彥  
            蔡寶姿  
            蔡寶英  
            蔡小玲  
上列原告與被告蔡建華間侵權行為損害賠償事件，本院裁定如下
：
    主  文
蔡佳穎、蔡峻豪、蔡峻傑、蔡峻雄、簡文彥、蔡寶姿、蔡寶英、
蔡小玲均應於本裁定送達後七日內，就本院一一○年度訴字第八
六號侵權行為損害賠償事件，追加為原告，逾期未追加者，視為
已一同起訴。
    理  由
一、按繼承人自繼承開始時，除本法另有規定外，承受被繼承人
    財產上之一切權利、義務；繼承人有數人時，在分割遺產前
    ，各繼承人對於遺產全部為公同共有；公同共有物之處分及
    其他之權利行使，除法律另有規定外，應得公同共有人全體
    之同意，民法第1148條第1項前段、第1151條、第828條第3
    項定有明文。次按訴訟標的對於數人必須合一確定而應共同
    起訴，如其中一人或數人拒絕同為原告而無正當理由者，法
    院得依原告聲請，以裁定命該未起訴之人於一定期間內追加
    為原告；逾期未追加者，視為已一同起訴，民事訴訟法第56
    條之1第1項定有明文。又公同共有債權人起訴請求債務人履
    行債務，係公同共有債權之權利行使，非屬回復公同共有債
    權之請求，尚無民法第821條規定之準用；而應依同法第831
    條準用第828條第3項規定，除法律另有規定外，須得其他公
    同共有人全體之同意，或由公同共有人全體為原告，其當事
    人之適格始無欠缺（最高法院104年台抗字第903號民事裁定
    意旨參照）。
二、本件聲請人即原告起訴主張其母親即被繼承人李翠雲於民國
    96年6月6日起已嚴重失智，被告蔡建華自96年8月2日至107
    年9月9日間未經李翠雲之同意或授權，持李翠雲土地銀行之
    金融卡，輸入密碼提領李翠雲存款新臺幣（下同）1,964,90
    5元，其中350,801元用於李翠雲入住心福護理之家費用外，
    餘1,614,104元自行花用完畢。聲請人與相對人均為李翠雲
    繼承人，乃依侵權行為關係請求被告給付1,614,104元予李
    翠雲全體繼承人公同共有，因屬公同共有債權之行使，爰聲
    請本院裁定命相對人等追加為原告。
三、經查，原告上開主張，有繼承人現戶戶籍謄本在卷可稽；且
    經本院通知相對人就是否同意追加為原告表示意見，惟相對
    人迄未答覆。而本件原告之請求係屬公同共有權利之行使，
    參照前開說明，應由全體繼承人一同起訴，其當事人適格始
    無欠缺，是原告依民事訴訟法第56條之1第1項規定，聲請裁
    定命相對人為本件原告，核無不合，應予准許，爰裁定如主
    文。
中　　華　　民　　國　　111 　年　　3 　　月　　28　　日
                  民事第一庭  法　官  魏玉英            
以上正本係照原本作成。
如對本裁定抗告須於裁定送達後10日內向本院提出抗告狀，並繳
納抗告費新臺幣1,000元。
中　　華　　民　　國　　111 　年　　3 　　月　　28　　日
                              書記官  蔡鴻源